【裁判字號】    89,易,2127
【裁判日期】    890615
【裁判案由】    竊盜
【裁判全文】
臺灣高雄地方法院刑事判決                        八十九年度易字第二一二七號
    公  訴  人  臺灣高雄地方法院檢察署檢察官
    被      告  丙○○
    被      告  乙○○
右列被告因竊盜案件，經檢察官提起公訴（八十九年度偵字第七六四六號），本院判
決如左：
    主  文
丙○○共同竊盜，累犯，處有期徒刑伍月。
乙○○共同竊盜，處拘役參拾日，緩刑貳年。
    事  實
一、丙○○曾於民國八十五年間犯竊盜罪，經法院判處有期徒刑十月，於八十五年一
    月十日執行完畢，復於八十六年間再犯竊盜罪，經法院判處有期徒刑六月，而於
    八十六年七月十九日執行完畢，仍不知悔改，竟於八十九年三月三十一日二十二
    時三十分許，與乙○○共同基於意圖為自己不法所有之犯意聯絡，在高雄市小港
    區○○○路四三號「佳欣幼稚園」前，由丙○○打開甲○○所有車號ＺＺ－二七
    三號自用小客車上之車門，再由乙○○下手行竊而竊得郵局存褶二本、寶島商業
    銀行存褶一本後，置於外套內左口袋內，正欲離去時，為巡邏員警當場查獲。
二、案經高雄市政府警察局小港分局報請臺灣高雄地方法院檢察署檢察官偵查起訴。
    理  由
一、訊據被告丙○○固坦承有於前揭時地與被告乙○○被查獲之事實，惟否認有何竊
    盜犯行，辯稱：伊係與乙○○在散步，走到「佳欣幼稚園」前，伊就昏倒，人醒
    來時就在派出所，伊有精神分裂症云云。訊據被告乙○○，除明確說出其年籍、
    身分證字號等資料外，餘皆沈默不語。經查，前開被竊存摺三本，確係被害人甲○○置放於其前揭車內，業據被害人甲○○於警訊中指訴甚詳，而上開存摺三本
    亦於前揭時地從被告乙○○身上查獲，分據被告二人於警訊中自白明確，是被告
    二人若未打開車門入內行竊，何以置於車內之存摺三本會移置被告乙○○之口袋
    內而被查獲？是其二人於警訊中坦承有打開車門入車內行竊，尚堪採信。被告丙○○雖辯稱其有亦有精神病乙節，而於言詞辯論終結後所提出之診斷書，雖有「
    疑精神分裂病」之記載，惟亦有醫師囑言「個案於八十八年八月十四日因精神症
    狀而於本院急診就治一次，其後未再續診。直至今日（犯案後）方再度初診就醫
    ，故其間之狀況，無法得知，‧‧‧」之記載，參諸本院於審理訊問時，其均對
    答如流，並無異於常人之處，是其所辯顯係卸責之詞，且上開診斷書亦難為其有
    利之認定。此外，復有贓物認領保管單一紙附卷可佐，事證明確，被告二人犯行
    足堪認定。
二、核被告所為，係犯刑法第三百二十條第一項之竊盜罪。被告二人有犯意之聯絡及
    行為之分擔，為共同正犯。又被告丙○○曾於八十六年間因犯竊盜罪，經法院判
    處有期徒刑六月，而於八十六年七月十九日執行完畢，有臺灣高雄地方法院檢察
    署刑案資料查註紀錄及臺灣高等法院被告全國前案紀錄表附卷可稽，其前受有期
    徒刑執行完畢，於五年內再犯本件最重本刑為有期徒刑以上之罪，為累犯，應依
    刑法第四十七條規定加重其刑。而被告乙○○雖係中度精神分裂病者，有其身心
    障礙手冊及重大傷病證明申請書各一紙附卷可參，惟其既於本院審理時能明確說
    出其年籍、身分證字號等資料，雖於審理時沈默不語，尚難認其行為時屬心神喪
    失之程度，衡情應認其知覺理會判斷能力顯較一般人為低，僅達精神耗弱之狀態
  ，爰依刑法第十九條第二項之規定，減輕其刑。審酌被告丙○○有二次竊盜前科
    ，仍不知悔改，犯罪後猶飾卸其責，未見悔悟，且經公訴人求處有期徒刑二年，
    本不宜寬貸，惟查其智識程度不高，生活狀況非佳，且參以被告二人之犯罪手段
    、情節非重，且犯罪所得亦僅是存摺三本，價值非鉅等一切情狀，爰分別量處如
    主文所示之刑，俾罪責相符，以示懲儆。又被告乙○○前未曾受有期徒刑以上刑
    之宣告，亦有臺灣高雄地方法院檢察署刑案資料查註紀錄表及臺灣高等法院被告
    全國前案紀錄表各一份附卷可按，其因一時失慮，偶罹刑典，且有中度精神病，
    自理能力甚差，經此偵審教訓後，應知警惕而無再犯之虞，本院因認暫不執行其
    刑為當，併予宣告緩刑二年，用啟自新。
三、據上論斷，應依刑事訴訟法第二百九十九條第一項前段，刑法第二十八條、第三
    百二十條第一項，第四十七條、第十九條第二項、第七十四條第一款，罰金罰鍰
    提高標準條例第一條前段，判決如主文。
中      華      民      國      八十九      年      六      月  十五    日
                                  臺灣高雄地方法院刑事第二庭
                                      法  官    劉建利
右正本證明與原本無異。
如不服本判決，應於判決送達後十日內，向本院提出上訴狀。
                                      書記官    洪生輝
中      華      民      國      八十九      年      六      月  十六    日
附錄本判決論罪之法條：刑法第三百二十條第一項
意圖為自己或第三人不法之所有，而竊取他人之動產者，為竊盜罪，處五年以下有期
徒刑、拘役或五百元以下罰金。


司法院資訊處製作；財團法人民間司法改革基金會備份。
